Sharif Jomha

Aruanã, Goiás (62) 98332-0000 (whatsapp) sharifjomha@gmail.com https://www.linkedin.com/in/sharifjomha/

Objetivo Profissional

Área de atendimento e relacionamento com o cliente.

Resumo Profissional

Profissional com experiência profissional na área de telecomunicações há mais de 5 anos como Supervisor de Qualidade e Diagnóstico, onde pude aprimorar minha mentalidade analítica e focada em soluções, características essenciais para enfrentar os desafios da área de TI.

Formação Acadêmica

• Graduação em Cyber Security - Cursando

Instituição: Saint Leo University

Formação Complementar

- Informática
- Excel Intermediário
- Atendimento ao cliente 30h

Experiências Profissionais

Empresa: Sami Saúde - 12/2021 - 07/2023 Função: Especialista de Relacionamento

Atividades:

- Atendimento ao cliente interno e externo;
- Resolução de conflitos, acompanhamento de demandas,
- atendimento e retorno aos clientes.
- Estruturação de processos e melhoria na área de CX.

Empresa: Hospital Neurológico de Goiania - 06/2021 - 12-2021

Função: Analista de Ouvidoria

Atividades:

- Construção de uma Ouvidoria, mapeamento e criação de processos.
- Implantação da avaliação NPS no Hospital;
- Apresentação e implantação da cultura do Patient Centricity.

Empresa: Tahto

Função: Supervisor de Qualidade e Diagnóstico – 08/2019 – 08/2020

Atividades:

- Gestor de uma equipe de monitoria e diagnóstico;
- Suporte para a operação de atendimento em relação a processos;
- Estudo e apresentação de resultados voltados para análise de qualidade do atendimento ofensor em Órgãos
- de Reclamação.

Função anterior: Agente de Negócios Backoffice – 01/2019 – 07/2019